---
description: |
    hamartom,
    patoloji, atlas, pathology, whole slide image
date: last-modified
categories: [hamartom]
page-layout: full
bibliography: references.bib
---

```{r language hamartom, echo=FALSE, include=TRUE}
source("./R/language.R")
output_type <- knitr::opts_knit$get("rmarkdown.pandoc.to")
```


```{asis, echo = (language == "TR")}
# Hamartom {#sec-hamartom}
```



```{asis, echo = (language == "EN")}
# Hamartom {#sec-hamartom}
```



```{asis, echo = (language == "TR")}
## Hamartomatöz Polip {#sec-hamartomatoz-polip}
```

```{asis, echo = (language == "EN")}
## Hamartomatöz Polip {#sec-hamartomatoz-polip}
```


```{r, eval=TRUE, echo=FALSE, include=FALSE, error=TRUE}
if (!file.exists("./screenshots/thumbnail_hamartomatouspolyp.png")) {
webshot2::webshot(delay = 20,
  url = "https://images.patolojiatlasi.com/hamartomatouspolyp/HE.html",
  file = "./screenshots/thumbnail_hamartomatouspolyp.png"
)
}
```



```{r, eval=FALSE, echo=FALSE, include=FALSE, error=TRUE}
if (!file.exists("./qrcodes/{{template}}-{{stain}}_qrcode.svg")) {

  qrcode_svg <- qrcode::qr_code("https://images.patolojiatlasi.com/{{template}}/{{stain}}.html")

  qrcode::generate_svg(qrcode = qrcode_svg,
                       filename = "./qrcodes/{{template}}-{{stain}}_qrcode.svg",
                       show = FALSE)
}
```


![](./qrcodes/{{template}}-{{stain}}_qrcode.svg){width="15%"} [![Tam Ekran Görmek İçin Resmi
Tıklayın](./screenshots/thumbnail_hamartomatouspolyp.png){width="25%"}](https://images.patolojiatlasi.com/hamartomatouspolyp/HE.html) [Tam Ekran Görmek İçin Resmi
Tıklayın](https://images.patolojiatlasi.com/hamartomatouspolyp/HE.html)




```{asis, echo = ((language=="TR") & (output_type=="html"))}

Mikroskopik görüntüleri inceleyin:

<iframe src="https://images.patolojiatlasi.com/hamartomatouspolyp/HE.html" style="height:600px;width:100%;" data-external="1">

</iframe>
```



```{asis, echo = ((language=="EN") & (output_type=="html"))}

Mikroskopik görüntüleri inceleyin:

<iframe src="https://images.patolojiatlasi.com/hamartomatouspolyp/HE.html" style="height:600px;width:100%;" data-external="1">

</iframe>
```




## Schwann Cell Hamartoma in a Colon Polyp {#sec-schwann-cell-hamartoma-colon-polyp}

```{r, eval=TRUE, echo=FALSE, include=FALSE, error=TRUE}
if (!file.exists("./screenshots/thumbnail_schwanncellhamartoma.png")) {
webshot2::webshot(delay = 20,
  url = "https://images.patolojiatlasi.com/schwanncellhamartoma/HE.html",
  file = "./screenshots/thumbnail_schwanncellhamartoma.png"
)
}
```



```{r, eval=FALSE, echo=FALSE, include=FALSE, error=TRUE}
if (!file.exists("./qrcodes/{{template}}-{{stain}}_qrcode.svg")) {

  qrcode_svg <- qrcode::qr_code("https://images.patolojiatlasi.com/{{template}}/{{stain}}.html")

  qrcode::generate_svg(qrcode = qrcode_svg,
                       filename = "./qrcodes/{{template}}-{{stain}}_qrcode.svg",
                       show = FALSE)
}
```



![](./qrcodes/{{template}}-{{stain}}_qrcode.svg){width="15%"} [![Tam Ekran Görmek İçin Resmi
Tıklayın](./screenshots/thumbnail_schwanncellhamartoma.png){width="25%"}](https://images.patolojiatlasi.com/schwanncellhamartoma/HE.html) [Tam Ekran Görmek İçin Resmi
Tıklayın](https://images.patolojiatlasi.com/schwanncellhamartoma/HE.html)




```{asis, echo = ((language=="TR") & (output_type=="html"))}

Mikroskopik görüntüleri inceleyin:

<iframe src="https://images.patolojiatlasi.com/schwanncellhamartoma/HE.html" style="height:600px;width:100%;" data-external="1">

</iframe>
```


```{asis, echo = ((language=="EN") & (output_type=="html"))}

Mikroskopik görüntüleri inceleyin:

<iframe src="https://images.patolojiatlasi.com/schwanncellhamartoma/HE.html" style="height:600px;width:100%;" data-external="1">

</iframe>
```

