---
description: |
    iskemi, nekroz,
    patoloji, atlas, pathology, whole slide image
date: last-modified
categories: [iskemi, nekroz]
page-layout: full
bibliography: references.bib
---

```{r language iskeminekroz, echo=FALSE, include=TRUE}

source("./R/language.R")
output_type <- knitr::opts_knit$get("rmarkdown.pandoc.to")

```



```{asis, echo = (language == "TR")}
## İskemi ve Nekroz {#sec-iskemi-ve-nekroz}
```

```{asis, echo = (language == "TR")}
### Yağ nekrozu ve Sabunlaşma {#sec-yag-nekrozu-sabunlasma}
```

```{asis, echo = (language == "TR")}
**Yağ dokuda yağ nekrozu ve sabunlaşma**

```{r, eval=TRUE, echo=FALSE, include=FALSE, error=TRUE}
if (!file.exists("./screenshots/thumbnail_fat-necrosis.png")) {
webshot2::webshot(delay = 20,
  url = "https://images.patolojiatlasi.com/fat-necrosis/HE.html",
  file = "./screenshots/thumbnail_fat-necrosis.png"
)
}
```



```{r, eval=FALSE, echo=FALSE, include=FALSE, error=TRUE}
if (!file.exists("./qrcodes/{{stain}}_qrcode.svg")) {

  qrcode_svg <- qrcode::qr_code("https://images.patolojiatlasi.com/{{template}}/{{stain}}.html")

  qrcode::generate_svg(qrcode = qrcode_svg,
                       filename = "./qrcodes/{{template}}-{{stain}}_qrcode.svg",
                       show = FALSE)
}
```


```{asis, echo = (language == "TR")}
[![Tam Ekran Görmek İçin Resmi
Tıklayın](./screenshots/thumbnail_fat-necrosis.png){width="25%"}](https://images.patolojiatlasi.com/fat-necrosis/HE.html)
[Tam Ekran Görmek İçin Resmi
Tıklayın](https://images.patolojiatlasi.com/fat-necrosis/HE.html)
```


```{asis, echo = ((language=="TR") & (output_type=="html"))}

Mikroskopik görüntüleri inceleyin:

<iframe src="https://images.patolojiatlasi.com/fat-necrosis/HE.html" style="height:600px;width:100%;" data-external="1">

</iframe>
```


```{asis, echo = (language == "EN")}
## İskemi ve Nekroz {#sec-iskemi-ve-nekroz}
```

```{asis, echo = (language == "EN")}
### Yağ nekrozu ve Sabunlaşma {#sec-yag-nekrozu-sabunlasma}
```

```{asis, echo = (language == "EN")}
**Yağ dokuda yağ nekrozu ve sabunlaşma**

```{r, eval=TRUE, echo=FALSE, include=FALSE, error=TRUE}
if (!file.exists("./screenshots/thumbnail_fat-necrosis.png")) {
webshot2::webshot(delay = 20,
  url = "https://images.patolojiatlasi.com/fat-necrosis/HE.html",
  file = "./screenshots/thumbnail_fat-necrosis.png"
)
}
```



```{r, eval=FALSE, echo=FALSE, include=FALSE, error=TRUE}
if (!file.exists("./qrcodes/{{stain}}_qrcode.svg")) {

  qrcode_svg <- qrcode::qr_code("https://images.patolojiatlasi.com/{{template}}/{{stain}}.html")

  qrcode::generate_svg(qrcode = qrcode_svg,
                       filename = "./qrcodes/{{template}}-{{stain}}_qrcode.svg",
                       show = FALSE)
}
```



```{asis, echo = (language == "EN")}
[![Tam Ekran Görmek İçin Resmi
Tıklayın](./screenshots/thumbnail_fat-necrosis.png){width="25%"}](https://images.patolojiatlasi.com/fat-necrosis/HE.html)
[Tam Ekran Görmek İçin Resmi
Tıklayın](https://images.patolojiatlasi.com/fat-necrosis/HE.html)
```


```{asis, echo = ((language=="EN") & (output_type=="html"))}

Mikroskopik görüntüleri inceleyin:

<iframe src="https://images.patolojiatlasi.com/fat-necrosis/HE.html" style="height:600px;width:100%;" data-external="1">

</iframe>
```

